臺灣臺北地方法院刑事判決　　　　　　　96年度易字第2762號
公　訴　人　臺灣臺北地方法院檢察署檢察官
被　　　告　甲○○
　　　　　　　　　　（
上列被告因竊盜案件，經檢察官提起公訴（96年度偵字第18442
號），本院判決如下：
     主 文
甲○○竊盜，累犯，處有期徒刑陸月，如易科罰金，以新臺幣壹
仟元折算壹日。
    事  實
一、甲○○前曾於民國95年間因竊盜案件，經本院於95年7 月24
    日以95年度易字第1183號判決判處有期徒刑1 年2 月確定，
    並於96年7 月2 日執行完畢。猶不知悔改，竟基於為自己不
    法所有之意圖，於96年9 月6 日17時許（尚非夜間），利用
    乙○○外出購物，疏未將位於臺北市○○區○○路154 號8
    樓之1 住處大門上鎖之機會，即未經乙○○允許，侵入該住
    宅內竊取乙○○所有放置在客廳桌上之皮夾1 只（內有新臺
    幣4,400 元、汽車駕駛執照1 張、普通重型機車駕駛執照1
    張、國民身分證1 張、新光銀行金融卡1 張、兆豐銀行金融
    卡1 張、合作金庫金融卡1 張、郵局金融卡1 張）、遙控器
    1 具及機車鑰匙3 把後隨即離去，前往該住處1 樓，再以前
    揭所竊得之遙控器解鎖、機車鑰匙插入乙○○所有車牌號碼
    ：CLV －192 號重型機車電門內啟動該車輛，竊取得手後騎
    乘離去。嗣於96年9 月6 日23時45分許，甲○○在臺北市中
    山區○○○路○ 段132 巷11號前，因警員發現其形跡可疑予
    以攔檢盤查，當場自甲○○所穿著褲子口袋內起出前開所竊
    得之皮夾1 只，另於96年9 月7 日凌晨1 時30分許，在臺北
    市中山區○○○路○ 段86號前，查獲上開遭竊之重型機車。
二、案經乙○○訴由臺北市政府警察局中山分局報請臺灣臺北地
    方法院檢察署檢察官偵查提起公訴。
    理  由
壹、證據能力
    按被告以外之人於審判外之陳述，雖不符前4 條之規定，而
    經當事人於審判程序同意作為證據，法院審酌該言詞陳述或
    書面陳述作成時之情況，認為適當者，亦得為證據，刑事訴
    訟法第159 條之5 第1 項規定甚明。查本件證人乙○○於警
    詢之陳述，屬被告以外之人於審判外之陳述，原無證據能力
    ，惟上開陳述，公訴人、被告就前開審判外之陳述於本院審
    理程序中均同意作為證據，且該證人乙○○於警詢之陳述作
    成時之情況，核無違法取證及證明力明顯過低之瑕疵，亦認
    為以之作為證據為適當，揆諸上開規定，本院認證人乙○○
    於警詢中之陳述有證據能力。
貳、實體方面
一、上開犯罪事實，業據被告甲○○於警詢、第一次偵查中及本
    院96年9 月7 日為羈押訊問時均坦承不諱（見96年度偵字第
    18442 號偵查卷第7 頁至第11頁、第45頁、本院96年9 月7
    日訊問筆錄），核與證人乙○○於警詢中（同前偵查卷第12
    頁至第16頁）證述情節相符合，並有卷附現場照片1 張、贓
    物領據1 份、車籍查詢－基本資料詳細畫面資料1 份、現場
    監視錄影光碟翻拍照片6 張及監視器錄影光碟片1 片在卷可
    稽。雖被告嗣後辯稱：伊與陳金龍一同進入證人乙○○住處
    後，隨即去上廁所，是陳金龍自己1 人竊取證人乙○○財物
    ，與伊無關云云。惟查：被告確實有於前揭時、地進入證人
    乙○○住處內竊取皮夾、遙控器、鑰匙後，隨即前往該住處
    1 樓，再竊取證人乙○○所有車牌號碼：CLV －192 號重型
    機車得手離去等情，已據其於警詢及第一次檢察官偵訊、本
    院為羈押訊問時供述明確外，且經本院檢視卷附現場監視錄
    影器所攝錄內容之翻拍照片，斯時竊取證人乙○○機車之人
    僅係一名女子，並無其他人在場，而被告身影、身形亦與該
    名女子相符，是被告辯稱本案為陳金龍之人所為，已非無疑
    。況本案證人乙○○所有前揭遭竊遺失之皮夾（內有新臺幣
    4,400 元、汽車駕駛執照1 張、普通重型機車駕駛執照1 張
    、國民身分證1 張、新光銀行金融卡1 張、兆豐銀行金融卡
    1 張、合作金庫金融卡1 張、郵局金融卡1 張）確係被告因
    形跡可疑遭警員盤查後而自被告所穿著之褲內口袋所起出，
    此亦為被告所不否認（同前偵查卷第8 頁），果若被告未為
    本案竊盜行為，又豈會無端能持有證人乙○○前揭遭竊之物
    品之理。再徵諸被告於警詢、第一次檢察官偵訊及本院為羈
    押訊問時所為之供稱，既係緊接於警員查獲當時，為較少受
    干預及權衡利害得失下所言，且本院又查無證據證明被告前
    於警詢、第一次偵查及本院為羈押訊問時所為供稱係屬虛偽
    ，反足證明其事後更易之詞，與事實不符，自無逕信其翻異
    之詞之理。是被告嗣後之辯稱，實無足採。綜上，本件事證
    明確，被告犯行洵堪認定，應依法論科。
二、核被告所為，係犯刑法第320條第1項之竊盜罪及同法第306
    條第1 項之侵入住宅罪，公訴人起訴雖認被告係犯刑法第
    321 條第1 項之竊盜罪及同法第306 條第1 項之侵入住宅罪
    ，惟關於竊盜罪部分已經本案蒞庭檢察官於96年11月8 日當
    庭更正起訴法條為刑法第320 條第1 項之普通竊盜罪，有本
    院96年11月8 日準備程序筆錄1 份在卷可稽。又被告侵入被
    害人住宅之目的，在於竊取證人乙○○所有物品，其侵入住
    宅之實行行為並非於侵入證人乙○○住處大門後即告終了，
    著手於搜尋財物及行竊本案皮夾之際，事實上仍處於侵入住
    宅之犯罪狀態，2 罪之犯罪行為及狀態具有局部重疊之關係
    ，應評價為一個犯罪行為，依刑法第55條規定為想像競合犯
    ，應論以一較重之竊盜罪。被告有事實欄所載之犯罪科刑及
    執行情形，此有臺灣高等法院被告前案紀錄表存卷可按，其
    受有期徒刑之執行完畢後5 年以內再故意犯本件有期徒刑以
    上之罪，係屬累犯，應依法加重其刑。爰審酌被告正值青年
    ，不思以己力正當謀生，反意圖不勞而獲，侵害他人之財產
    權，所為實屬非是，且被告犯罪後，曾經坦認犯行等一切情
    狀，量處如主文所示之刑，並諭知易科罰金之折算標準。另
    公訴人認被告前有多次竊盜前科，現仍再犯竊盜罪，被告具
    有犯罪之習慣，品性惡劣，僅藉刑之執行無法徹底根絕惡行
    ，請求量處有期徒刑1 年4 月併依刑法第90條第1 項規定，
    併予諭知於刑之執行前令入勞動場所強制工作乙節。惟本諸
    前述理由，本院認對被告科以有期徒刑6 月，如易科罰金，
    以新臺幣1,000 元折算1 日即足收懲儆被告之效。又刑法第
    90 條 第1 項固規定「有犯罪之習慣，或因遊蕩或懶惰成習
    而犯罪者，於刑之執行前，令入勞動場所強制工作」，而觀
    諸被告雖曾有多次竊盜前科，有臺灣高等法院被告前案記錄
    表1份 在卷可佐，然該等犯罪前科情節尚非重大，而本件所
    竊物品、重型機車價值不多，又均已返還證人乙○○，實難
    謂被告積習已深，顯有犯罪之習慣，再者，本院查無證據證
    明被告因遊蕩或懶惰成習而犯罪之情形，俟判決確定執行本
    件科處之有期徒刑，應足收刑罰執行矯正之效果，是本院認
    尚無依刑法第90條第1 項規定，對被告宣告強制工作之必要
    ，均併此敘明。
據上論斷，應依刑事訴訟法第299 條第1 項前段，刑法第306 條
第1 項、第320 條第1 項、第55條、第47條第1 項、第41條第1
項前段，刑法施行法第1 條之1 ，判決如主文。
本案經檢察官郭瑜芳到庭執行職務。
中　　華　　　民　　　國　　96　　年　　11　月    21  日
                            臺灣臺北地方法院刑事第二庭
                                      法  官   賴淑美
以上正本證明與原本無異。
如不服本判決，應於判決送達後10日內向本院提出上訴狀（應附
繕本），上訴於臺灣高等法院。
                                       書記官  許翠燕
中      華    民     國    96   年    11      月  21   日
附錄本件論罪科刑法條全文：
中華民國刑法第320 條 (普通竊盜罪、竊佔罪)
意圖為自己或第三人不法之所有，而竊取他人之動產者，為竊盜
罪，處五年以下有期徒刑、拘役或五百元以下罰金。
意圖為自己或第三人不法之利益，而竊佔他人之不動產者，依前
項之規定處斷。
